【裁判字號】    95,交抗,108
【裁判日期】    950221
【裁判案由】    聲明異議
【裁判全文】
臺灣高等法院臺中分院刑事裁定         95年度交抗字第108號
抗  告  人
即受處分人  甲○○
上列抗告人因聲明異議案件，不服臺灣彰化地方法院中華民國94
年12月21日裁定 （臺灣彰化地方法院94年度交聲字第720號），
提起抗告，本院裁定如下：
    主      文
抗告駁回。
    理      由
一、按違反道路交通管理處罰條例第12條至第68條之規定者，由
    公路主管機關處罰之。 受處分人不服第8條主管機關所為之
    處罰，得於接到裁決書之翌日起20日內，向管轄地方法院聲
    明異議，法院受理前項異議，以裁定為之。不服前項裁定，
    受處分人或原處分機關得為抗告，道路交通管理處罰條例第
    8條第1項第1款、第87條第1項、第2項分別定有明文。 原裁
    定以：（一）道路交通違規事件之受處分人須於接獲主管機
    關之裁決書後始得聲明異議，本件抗告人即受處分人（下稱
    受處分人）所涉及之法條係道路交通管理處罰條例第35條第
    1項第1款，依前揭說明，該主管機關應為交通部公路總局臺
    中區監理所彰化監理站，是受處分人聲明異議之對象當係交
    通部公路總局臺中區監理所彰化監理站所為之裁決書，而非
    舉發機關即彰化縣警察局田中分局所為之舉發違規通知單。
    （二）本件受處分人於聲明異議狀中僅附有彰化縣警察局彰
    警交字第I00000000號舉發違反道路交通管理事件通知單1紙
    ，且異議內容均係針對上揭通知單所為之舉發違規事實而為
    異議，是受處分人雖經警察機關依法舉發，惟須經公路主管
    機關依法處分即裁決後，受處分人如有不服，再針對該裁決
    向法院聲明異議。（三）本院向本案裁決機關即交通部公路
    總局台中區監理所彰化監理站函調本件裁決書，然本件違規
    事件即彰化縣警察局彰警交字第 I00000000號舉發違反道路
    交通管理事件通知單，該主管機關迄今並未製作裁決書等情
    ，此有交通部公路總局臺中區監理所彰化監理站94年12月15
    日中監彰字第0940032428號函 1份在卷可憑，是本件尚未經
    公路主管機關依法處分，參諸上揭法條規定，受處分人對尚
    不存在之處分聲明異議，自有未合，本件異議不合法律上之
    程式，且無從補正，應予駁回云云，經核於法並無違誤。至
    受處分人抗告意旨雖指稱：受處分人94年10月18日上午10時
    30分左右駕駛車牌號碼 3053-LG自用小客車，在彰化縣社頭
    鄉○○路○段745號前遭另車牌號碼 8V-6078號箱型車闖紅燈
    撞擊乙案請求撤銷，蓋受處分人已於95年1月8日於社頭分駐
    所領取裁定書（應係裁決書之誤）云云。惟查本件受處分人
    於聲明異議時，主管機關尚未做成裁決書，有上開交通部公
    路局總局台中區監理所彰化監理站94年12月15日中監彰字第
    0940032428號函附卷可稽，主管機關既尚未做成裁決書，並
    無處分內容，自無從聲明異議。況受處分人於聲明異議時僅
    檢附彰化縣警察局彰警交字第 I00000000號舉發違反道路交
    通管理事件通知單 1紙，且異議內容均係針對上揭通知單所
    為之舉發違規事實而為異議，是受處分人顯係對上開舉發違
    反道路交通管理事件通知單而為，而上開舉發違反道路交通
    管理事件通知單係警察機關依法所為之舉發，並非公路主管
    機所為之處分，是受處分人對尚不存在之處分聲明異議，顯
    不合法律上之程式，且無從補正，原裁定予以裁定駁回，於
    法並無不合。至受處分人嗣於原審裁定後，縱已於95年1月8
    日收受公路主管機關之裁決書，然亦僅能對該裁決書另行聲
    明異議，不能指原聲明異議之效力及於嗣後主管機關始做成
    之裁決書。受處分人徒憑己見任意指摘原裁定不當，並無理
    由，應予駁回。
二、據上論結，應依道路交通案件處理辦法第26條、刑事訴訟法
    第412條，裁定如主文。
中    華    民    國    95    年    2     月    21    日
              刑事第八庭  審判長法  官  羅  得  村
                                法  官  陳  宏  卿
                                法  官  劉  榮  服
上列正本證明與原本無異。
不得再抗告。
                                書記官  周  巧  屏
中    華    民    國    95    年    2     月    22    日
                                                      Ｒ


司法院資訊處製作；財團法人民間司法改革基金會備份。
